# 以货币资金增资 1000 万元，其中 900 万元作为资本公积

提问人：花房姑娘 时间：2012-07-05 11:32:56
目的是不想注册资本过大，但同时又不想用股东贷款的方式来满足子公司的资金需求，以规避利息的营业税和债资比例 2 的规定，请问这样有什么工商、法律方面的障碍？税收上是否有被认定为捐赠的风险？ 谢谢各位讨论，并若有实际征管案例也请一并将依据与认定结果一并赐予

回答人：chenyiwei
增资价格是各方股东协商确定的，只要不违反法律法规的禁止性规定（如入股国有企业时的增资价格低于评估价的 90 ％），应可以。溢价部分应当与新增资本金一并投入，不能分开投入，并在一份协议中同时约定增加的资本金和实际出资金额，以免被税务上认定为接受捐赠。